【裁判字號】    88,易,2382
【裁判日期】    890419
【裁判案由】    竊盜
【裁判全文】
臺灣高雄地方法院刑事判決                        八十八年度易字第二三八二號
    公  訴  人  臺灣高雄地方法院檢察署檢察官
    被      告  丙○○
右列被告因竊盜案件，經檢察官提起公訴（八十八年度偵字第九二五七號）及移送併
辦（八十八年度偵字第一００二四號），本院判決如左：
    主  文
丙○○連續竊盜，累犯，處有期徒刑拾月。
鑰匙壹支沒收。
    事  實
一、丙○○有多次竊盜前科，於八十五年一月間所犯之竊盜罪，經臺灣高等法院高雄
    分院判處有期徒刑二年六月，甫於民國八十七年九月二十五日執行完畢，旋又因
    犯竊盜罪，經臺灣高等法院高雄分院判處有期徒刑九月確定，尚未執行，仍不知
    悔改，又意圖為自己不法之所有，先於八十八年四月三日下午六時三十分許，在
    高雄市○鎮區○○路一八七號大自然鐘錶行內，趁店主乙○○之妻在店面後方疏
    未注意之際，動手打開鐘錶平面櫃，著手竊取手錶財物，然隨即遭乙○○之妻發
現報警當場查獲，始未得逞。經移送台灣高雄地方法院檢察署經檢察官訊問後飭
    回，仍不思悔悟，復基於概括犯意，繼又於八十八年四月五日下午二時許，在高
    雄市○○區○○路六五一號前，竊取甲○○所有停放於該處之ＺＪＫ－八七一號
    機車一部，得手後供己騎用。八十八年四月十三日下午三時四十分，丙○○騎乘
    上開機車，行經高雄市○鎮區○○街、瑞祥街口，為警臨檢查獲。
二、案經高雄市政府警察局前鎮分局移送臺灣高雄地方法院檢察署檢察官偵查起訴及
    移送併案審理。
    理  由
一、訊據被告丙○○矢口否認有何犯行，辯稱去鐘錶店是隨便看一下，覺得錶很漂亮
    ，沒想要偷，另外該車是一個朋友騎到鳳山五甲給他騎的，並非自己偷來云云，
    惟查右揭事實已據被害人乙○○、甲○○於警訊中陳述明確，且有贓物領據一紙
    在卷及鑰匙一把扣案可憑，被告於警訊亦坦承「進入該店四下無人，於是走進擺
    鐘錶之平面櫃，看見櫃內有一只電子錶很喜歡，正伸手開櫃取走時，該店女主人
    變由後面走進即被發現偷錶」及「..... 拿自備鑰匙開啟機車騎用..... 」等語
    。於檢察官偵訊時就偷車部份供述「是我自己去偷，警訊中說還有一人去偷是胡
    說的...
    」。而就偷錶部份雖僅供稱我看該店沒人我進去，看一個錶很漂亮.... 本來想
    偷錶，後來想一想是犯法的，就沒偷」云云，惟查如被告未曾下手偷錶，以商店
    顧客至上之營業法則，又豈有直指被告行竊並報警之理，所辯顯為避就之詞不足
    採信，犯行可以認定。
二、核被告進入商店偷錶行為，係犯刑法第三百二十條第三項、第一項之竊盜未遂罪
    被告著手竊盜行為之實施惟未生犯罪既遂之結果，為未遂犯，應依同法第二十六
    條前段規定，按既遂犯之刑度減輕其刑，又被告以自備鑰匙偷車行為，係犯刑法
    第三百二十條第一項之竊盜既遂罪，其先後二次竊盜既遂及竊盜未遂犯行，時間
    緊接，犯罪構成要件相同，顯係基於概括犯意而為之，應論以連續犯並依法加重
    其刑，移送併辦部份，雖未經公訴人起訴，惟此部份與其他論罪部份有連續犯裁
    判上一罪之關係，自為起訴效力所及，本院自得一併審理，查被告前因犯竊盜罪
    經判處有期徒刑二年六月，於八十七年九月執行完畢，有台灣高雄地方法院被告
    全國前案紀錄表可憑，其於刑之執行完畢五年以內再犯本件有期徒刑以上刑之本
    罪，為累犯，應加重其刑，並依法遞加。爰審酌被告屢因一己私慾犯竊盜罪，不
    思正途，惟犯後態度尚稱良好，及其犯罪之動機、目的、手段、犯人之知識程度
    、犯罪所生損害等一切情狀，量處如主文所示之刑。扣案鑰匙為被告所有供犯罪
    所用之物，並依刑法第三十八條第一項第二款之規定沒收之。
據上論斷，應依刑事訴訟法第二百九十九條第一項前段、刑法第三百二十條第三項、
第一項、第二十六條前段、第四十七條、第五十六條，罰金罰鍰提高標準條例第一條
前段，判決如主文。
中    華    民    國    八十九    年      四      月        十四        日
                                  臺灣高雄地方法院刑事第三庭
                                      法  官  簡  志  瑩
右正本證明與原本無異。
如不服本判決，應於判決送達後十日內，向本院提出上訴狀。
                                      書記官  林  宜  正
中    華    民    國    八十九    年      四      月        十九      日
附錄論罪科刑法條：
刑法第三百二十條第一項、第三項：
意圖為自己或第三人不法之所有，而竊取他人之動產者，為竊盜罪，處五年以下有期
徒刑、拘役或五百元以下罰金。
前二項之未遂犯罰之。


司法院資訊處製作；財團法人民間司法改革基金會備份。
